【裁判字號】    92,訴,1235
【裁判日期】    920530
【裁判案由】    違反槍砲彈藥刀械管制條例
【裁判全文】
臺灣臺中地方法院刑事判決                        九十二年度訴字第一二三五號
    公  訴  人  臺灣臺中地方法院檢察署檢察官
    被      告  甲○○
右列被告因違反槍砲彈藥刀械管制條例案件，經檢察官提起公訴（九十二年度偵字第
二九三七號），本院判決如左：
    主  文
甲○○未經許可，寄藏可發射子彈具有殺傷力之改造金屬玩具手槍，處有期徒刑壹年
貳月，併科罰金新台幣陸萬元，罰金如易服勞役，以新台幣玖佰元（即銀元參佰元）
折算壹日。
扣案之可發射子彈具有殺傷力之仿ＧＬＯＣＫ廠半自動手槍製造之改造金屬玩具手槍
壹枝（槍枝管制編號：0000000000號，含彈匣一個），沒收。
    事  實
一、甲○○於民國九十一年十二月五日下午七時許，受一名真實姓名不詳綽號「小陳
    之成年男子之委託，保管可擊發子彈具有殺傷力之仿ＧＬＯＣＫ廠半自動手槍製
    之金屬玩具手槍一枝（槍枝管制編號：0000000000號，含彈匣一個）
    改造子彈一顆，甲○○取得槍彈後，即未經許可，而將上開槍彈藏放在其台中縣
    里市○○○街二００巷八號之住處。嗣於九十二年一月二十二日晚上九時許，因
    號「小陳」者遲未取回其槍彈，甲○○攜帶上開槍彈原欲棄置於成功嶺附近，然
    車行經台中市○區○○路一段三十六號前之路口時，遇警臨檢，為警於其自小客
    前駕駛座旁腳踏板上之紙盒內起出上開槍彈（改造子彈業經試射）。
二、案經臺中市警察局第三分局報告臺灣臺中地方法院檢察署檢察官偵查起訴。
    理  由
一、右揭犯罪事實，業據被告甲○○於警訊及偵審理時坦白承認，並有扣案之改造金
    屬玩具手槍一枝（含彈匣一個）及改造子彈一顆足資佐憑，復有台中市警察局第
    三分局勤工派出所之搜索同意書、扣押筆錄、扣押物品目錄表各一紙及照片等件
    在卷可證。而扣案之金屬玩具手槍一枝（槍枝管制編號：0000000000
    號，含彈匣一個），經送鑑驗結果，認係由仿ＧＬＯＣＫ廠半自動手槍製造之金
    屬玩具手槍，換裝土造金屬槍管改造而成之改造手槍，機械性能良好，可擊發適
    用子彈，認具殺傷力；另送鑑子彈一顆，認係由土造金屬彈殼加裝土造金屬彈頭
    組合而成之土造子彈，經檢視其彈底具撞擊痕跡，經實際試射，可擊發，認具殺
    傷力等情，亦據內政部警政署刑事警察局鑑定甚詳，有該局九十二年三月二十七
    日刑鑑字第０九二００二０二五九號槍彈鑑定書附卷可稽。綜上所述，被告前開
    自白核與事實即相符合。本件事證明確，被告犯行堪以認定。
二、查被告甲○○未經許可寄藏具殺傷力之改造手槍、改造子彈之犯行，分係犯槍砲
    彈藥刀械管制條例第十一條第四項之未經許可，寄藏改造可發射子彈具有殺傷力
    之手槍罪及同法第十二條第四項之罪未經許可寄藏子彈罪。被告以一寄藏行為，
    同時觸犯上開二罪名，為想像競合犯，應從一重之第十一條第四項未經許可寄藏
    可發射子彈具有殺傷力之改造手槍罪處斷（１、查本件被告自警訊以至本院審理
    時均一致供承其係受人寄託而藏放上開槍彈，故應係未經許可寄藏槍彈罪，並非
    未經許可持有槍彈罪，然因寄藏與持有之犯行，均規定於同一條項內，爰不予變
    更其起訴法條，先予說明。２、另公訴人雖於所犯法條欄內引用槍砲彈藥刀械管
    制條例第十條第四項之未經許可寄藏具殺傷力之改造模型槍罪，惟按所謂「模型
    槍」，係指『原設計非供殺敵、獵物，而使用特殊（空包）子彈，可供田徑比賽
    起始信號或供以嚇退野獸，或供射擊訓練等用途之金屬材質槍枝，非一般廠商為
    供觀賞或作樣品所製作之各類〈槍枝模型〉，亦非為市售之各類〈玩具槍〉』，
    有內政部警政署刑事警察局八十五年十二月二十七日刑鑑字第七八０一九號函陳
    述甚明，而本件扣案槍枝一枝：認係由仿ＧＬＯＣＫ廠半自動手槍製造之金屬玩
    具手槍，換裝土造金屬槍管改造而成，此有內政部警政署刑事警察局九十二年三
    月二十七日刑鑑字第０九二００二０二五九號槍彈鑑定書可稽，亦即本件扣案之
    槍枝係『玩具手槍更換土造金屬槍管而成之改造手槍』，與模型手槍之構成要件
    尚屬有間，且公訴人於事實欄中從未敘及改造模型槍之字樣。可見，公訴人起訴
    法條所引用第十條第四項及第十一條第四項，應係第十一條第四項及第十二條第
    四項之誤引，併予敘明。）。爰審酌被告並無前科紀錄、其犯罪之動機係受人之
    託而暫時保管槍彈，非若一般持有槍砲彈藥類型犯罪之兇殘，亦非以加害良善為
    目的，且其未經許可寄藏可發射子彈具有殺傷力之金屬玩具手槍及子彈之行為，
    雖對社會治安具有潛在之危害，然尚未因此而造成公眾或他人之現實惡害，寄藏
    槍枝之數量僅有一枝，犯罪情節並非重大，暨犯後坦承犯行，態度良好等一切情
    狀，量處如主文所示之刑，並就併科罰金部分諭知易服勞役之折算標準，以示懲
    儆。
三、至扣案之可發射子彈具有殺傷力之仿ＧＬＯＣＫ廠半自動手槍製造之金屬玩具手
    槍一枝（槍枝管制編號：0000000000號，含彈匣一個），係違禁物，
    應依刑法第三十八條第一項第一款之規定宣告沒收。另扣案之土造子彈一顆，因
    已經實際試射擊發，已失其違禁物之性質，故不予宣告沒收，併予敘明。
據上論斷，應依刑事訴訟法第二百九十九條第一項前段，槍砲彈藥刀械管制條例第十
一條第四項、第十二條第四項，刑法第十一條前段、第四十二條第二項、第五十五條
、第三十八條第一項第一款，罰金罰鍰提高標準條例第二條，判決如主文。
本案經檢察官林柏宏到庭執行職務。
中      華      民      國      九十二      年     五     月    三十    日
                                    臺灣臺中地方法院刑事第七庭
                                        法  官  曾  佩  琦
右正本證明與原本無異。
如不服本判決，應於送達後十日內向本院提出上訴狀(須附繕本)，上訴於台灣高等
法院台中分院。
                                        書記官
中      華      民      國      九十二      年     五     月    三十    日
附錄本件論罪科刑法條：
槍砲彈藥刀械管制條例第十一條第四項：
未經許可，持有第一項所列槍砲者，處一年以上七年以下有期徒刑，併科新台幣七百
萬元以下罰金。
槍砲彈藥刀械管制條例第十二條第四項：
未經許可，持有、寄藏或意圖販賣而陳列子彈者，處五年以下有期徒刑，併科新台幣
三百萬元以下罰金。


司法院資訊處製作；財團法人民間司法改革基金會備份。
